【裁判字號】    92,訴,677
【裁判日期】    920527
【裁判案由】    毒品危害防制條例
【裁判全文】
臺灣板橋地方法院刑事判決                          九十二年度訴字第六七七號
    公  訴  人  臺灣板橋地方法院檢察署檢察官
    被      告  甲○○
右列被告因違反毒品危害防制條例案件，經檢察官提起公訴（九十一年度毒偵字第三
九五七號）及移
      主      文
甲○○連續施用第一級毒品，累犯，處有期徒刑拾月，摻有海洛因之香煙壹支沒收銷
燬之；又連續施用第二級毒品，累犯，處有期徒刑捌月，扣案之安非他命吸食器壹組
、分裝匙壹支、分裝袋貳佰陸拾只均沒收。應執行有期徒刑壹年肆月，扣案摻有海
洛因之香煙壹支沒收銷燬之，安非他命吸食器壹組、分裝匙壹支、分裝袋貳佰陸拾
只均沒收。
      事      實
一、甲○○曾有違反麻醉藥品管理條例、毒品危害防制條例等案件前科，其最近一次
    所犯違反毒品危害防制條例案件，係於民國九十年八月二十七日經本院判處有期
    徒刑六月確定，於九十一年三月十三日易科罰金執行完畢。其於八十九年間，曾
    因違反毒品危害防制條例案件，經臺灣板橋地方法院檢察署檢察官聲請本院依毒
    品危害防制條例之規定裁定送觀察、勒戒，經勒戒結果，因無繼續施用毒品之傾
    向，而經臺灣板橋地方法院檢察署檢察官於八十九年四月十七日以八十九年度毒
    偵字第一四二六號為不起訴處分確定；再於九十年間，因違反毒品危害防制條例
    案件，經臺灣板橋地方法院檢察署檢察官聲請本院依毒品危害防制條例之規定，
    以八十九年度毒聲字第五九二九號裁定送觀察、勒戒，經勒戒結果，因有繼續施
    用毒品之傾向，而經臺灣板橋地方法院檢察署檢察官聲請本院裁定令入戒治處所
    施以強制戒治一年，並經臺灣板橋地方法院檢察署檢察官向本院提起公訴，於九
    十年八月二十七日經本院判處有期徒刑六月確定，於九十一年三月十三日易科罰
    金執行完畢，猶不知悛悔，明知海洛因經現行之毒品危害防制條例列為第一級毒
    品（下簡稱：海洛因），安非他命為第二級毒品（下簡稱：安非他命），均不得
    施用、持有，仍基於施用海洛因之概括犯意，自九十一年三月初某日（確實日期
    不詳）起至九十一年十一月八日止，在其位於臺北縣三重市○○街二九一號三樓
    之住處，連續以將第一級毒品海洛因摻入香煙內再以火點燃香煙加以吸用之方式
    ，施用海洛因多次。其又另行基於施用安非他命之犯意，於同上之時間、地點，
    連續將第二級毒品安非他命置於吸食器內，下以火燒烤產生煙霧，再以口鼻吸用
    ，而以此方式，非法施用第二級毒品安非他命多次。嗣經警於九十一年九月二十
    六日凌晨零時三十分許，在臺北縣三重市○○○街二五六巷二八號查獲，並扣得
    其所有用以施用海洛因之摻有海洛因之香煙一支；復為警於九十一年十一月八日
    下午二時二十許，在臺北縣三重市○○路○段六○巷十九號七樓七○三室租屋處
    查獲，並扣得其所有用以施用安非他命之吸食器一組、分裝匙一支、分裝袋二百
    六十三只與同時被查獲之江欽賢所有之海洛因五包、安非他命四十三包及與本案
    無關之注射針筒九十一支，而循線偵悉其連續施用安非他命及施用海洛因之上情
    。
二、案經臺北縣警察局蘆洲分局報請臺灣板橋地方法院檢察署檢察官偵查起訴及移送
    併案審理。
      理      由
一、右揭連續施用安非他命及海洛因之事實，業據被告甲○○於警訊及偵審中均坦承
    不諱，而其於前開時地經警查獲時所採集之尿液經送鑑定結果，確呈安非他命及
    嗎啡陽性反應，有臺灣檢驗科技股份有限公司九十一年十月十日、同年十一月二
    十八日濫用藥物尿液檢驗報告二件附卷足稽。則按海洛因於人體內會代謝成嗎啡
    ，因此涉嫌海洛因之施用者係檢驗其尿液中之嗎啡反應等情，此為本院職務上已
    知之事實，復觀以目前常見施用之毒品皆係海洛因，甚少或甚至未見有施用鴉片
    或嗎啡者之常情，及被告自承其係施用海洛因等節，是其確係施用海洛因，而非
    嗎啡之事實，亦應堪以認定。此外，並有被告所有用以施用海洛因之摻有海洛因
    之香煙一支與其所有用以施用安非他命之吸食器一組、分裝匙一支、分裝袋二百
    六十三只扣案可證，本件事證明確，被告施用安非他命及海洛因之犯行，均洵堪
    認定。
二、按安非他命、海洛因分別屬於毒品危害防制條例第二條第二項第二款、同條項第
    一款規定之第二級毒品及第一級毒品。核被告施用安非他命之行為，係犯毒品危
    害防制條例第十條第二項之施用第二級毒品罪；其施用海洛因之行為，則係犯毒
    品危害防制條例第十條第一項之施用第一級毒品罪。被告先後多次施用安非他命
    及海洛因之犯行，時間緊接，犯罪構成要件相同，顯均係基於概括犯意反覆為之
    ，應依連續犯規定各論以一罪，並均依法加重其刑。再其於施用海洛因與安非他
    命前或後之持有安非他命及持有海洛因犯行，各為高度之施用行為所吸收，均不
    另論罪。被告所犯之施用第一級毒品及施用第二級毒品二罪，犯意各別，行為互
    異，應分論併罰。另九十一年度毒偵字第三五二一號移送併案部分，與前揭公訴
    人起訴被告非法施用安非他命及海洛因之部分，係同一事件，有實質上一罪關係
    ，且經公訴人移送併案審理，是以本院自得一併審理論究，附此敘明。次查，被
    告曾有如事實欄所載之前科紀錄，此有臺灣高等法院被告全國前案紀錄表一份在
    卷足參，茲於有期徒刑執行完畢後五年內再犯有期徒刑以上之前開二罪，為累犯
    ，均應依法各加重其刑。爰審酌被告已有違反毒品危害防制條例規定之紀錄，其
    猶不知悛悔，再為本案施用安非他命及海洛因之犯行，暨其施用毒品之期間、方
    式，事後坦承犯行犯罪後態度尚佳等一切情狀，分別量處如主文所示之刑，併定
    其應執行刑，以示懲儆，並冀自新。
三、扣案被告所有用以施用海洛因之摻有海洛因之香煙一支，為第一級毒品，係違禁
    物，應依毒品危害防制條例第十八條第一項規定沒收銷燬之。再吸食器一組、分
    裝匙一支、分裝袋二百六十三只，則係被告所有用以施用安非他命之物，此據被
    告於偵審中均陳明在卷，爰依刑法第三十八條第一項第二款之規定予以宣告沒收
    。至另扣得之海洛因五包、安非他命四十三包等物，係同時被查獲之江欽賢所有
    乙節，業據被告於偵審中均陳稱明確，並經江欽賢於偵查中到庭陳明上情屬實（
    見九十一年度毒偵字第三九五七號偵查卷第七頁，則該等物品自宜於江欽賢之違
    反毒品危害防制條例案件項下沒收，本院就該等物品即不予宣告沒收。又扣案之
    注射針筒九十一支，被告於本院審理時辯稱該物係其女友注射藥物所用等語，而
    查，被告施用海洛因之方式，係以將海洛因摻入香煙內再以火點燃香煙加以吸用
    之方式為之，有如前述，是已難認該等針筒為被告用以施用海洛因之物，且參以
    被告既自承本件犯行及上述扣案物品為其所有等情，衡情其亦無飾詞否認扣案注
    射針筒非其所有之必要，故該等物品顯與本案無關，觀其性質亦非屬違禁物，本
    院即不予宣告沒收，附此敘明。
據上論斷，應依刑事訴訟法第二百九十九條第一項前段，毒品危害防制條例第十條第
一項、第二項、第十八條第一項前段，刑法第十一條前段、第五十六條、第四十七條
、第五十一條第五款、第三十八條第一項第二款，判決如主文。
本案經檢察官王正皓到庭執行職務。
中      華      民        國      九十二    年      五    月    二十七  日
                                  臺灣板橋地方法院刑事第五庭
                                      法  官  邱 靜 琪
右正本證明與原本無異。
如不服本判決，應於判決送達後十日內向本院提出上訴狀 (應附繕本) ，上訴於臺灣
高等法院。
                                      書記官  黃 頌 棻
中      華      民        國      九十二    年      五    月    二十八  日
附錄本案論罪科刑法條全文：
毒品危害防制條例第十條：
施用第一級毒品者，處六月以上五年以下有期徒刑。
施用第二級毒品者，處三年以下有期徒刑。


司法院資訊處製作；財團法人民間司法改革基金會備份。
